---
title: "Ayudantía 10 "
output: github_document
---

```{r setup, include=FALSE}
knitr::opts_chunk$set(echo = TRUE)
```
##Cargamos librerías 
```{r}
library(tidyverse)
library(e1071)
library(caret)
library(rstan)
#library(rstanarm)
library(rsample)
library(ROCR)
```
##Cargamos Dataset a trabajar
```{r}
getwd()
setwd("/cloud/project/Ayudantia_DataMining01_2021-main/Ayudantia 10")
credit_card <- read.csv("UCI_Credit_Card.csv", sep = ",")

```
##Búsqueda de datos faltantes 
Lo primero que debemos hacer es revisar si existen datos faltantes en nuestra base de datos, esto es si tienen el valor de NA.

Para esto utilizamos la función summary de R base y verificamos si es que hay datos NA.
```{r}
summary(credit_card)
```

##Eliminamos variables o datos sobrantes al análisis
```{r}
credit_card$ID <- NULL

credit_card$SEX <- factor(credit_card$SEX, levels=1:2, labels=c("Male", "Female"))
credit_card$EDUCATION <- as.factor(credit_card$EDUCATION)
credit_card$MARRIAGE <- as.factor(credit_card$MARRIAGE)
credit_card$default.payment.next.month <- factor(credit_card$default.payment.next.month, levels = 0:1, labels=c("No", "Yes"))

```
## Luego de ordenar nuestro Dataset, procederemos a realizar nuestro método Bayesiano
```{r}
set.seed(42)
sample <- sample(1:nrow(credit_card), .8*30000)

trainData <- credit_card[sample,]
testData <-  credit_card[-sample,]

modelo_nb <- naiveBayes(default.payment.next.month~SEX+MARRIAGE+AGE+PAY_0+PAY_6+BILL_AMT1+BILL_AMT6+PAY_AMT1+PAY_AMT6, trainData, laplace=1)

pred_nb <- predict(modelo_nb, newdata = testData)
confusionMatrix(data=pred_nb, reference = testData$default.payment.next.month)
```
##Graficamos nuestro modelo

```{r}
pred_test_nb <- predict(modelo_nb, newdata = testData, type="raw")
p_test_nb <- prediction(pred_test_nb[,2], testData$default.payment.next.month)
perf_nb <- performance(p_test_nb, "tpr", "fpr")
plot(perf_nb, colorize=T)
```

```{r}
performance(p_test_nb, "auc")@y.values

```
## Se concluye que la calidad del modelo es de media-baja observando su precisión.

